【裁判字號】    98,交聲,21
【裁判日期】    980225
【裁判案由】    聲明異議
【裁判全文】
臺灣高雄地方法院交通事件裁定          98年度交聲字第21號
原處分機關  交通部公路總局高雄區監理所
異  議  人
即受處分人  甲○○
上列異議人即受處分人因違反道路交通管理處罰條例案件，對於
交通部公路總局高雄區監理所民國97年12月19日所為之處分（原
處分：高監營裁字裁80-BH0000000號），聲明異議，本院裁定如
下：
    主  文
異議駁回。
    理  由
一、處分意旨略以：異議人即受處分人於民國95年12月19日11時
    56分許，騎乘車牌號碼TFK-567 號輕型機車，行至高雄市○
    ○○○○路西路口處，不在規定車道內行駛且於有燈光號誌
    管制交岔路口闖越紅燈，經警拍照並逕行舉發，原處分機關
    依道路交通管理處罰條例第45條第13款、第53條第1 項、第
    63條第1 項第1 款、第3款 之規定，裁處異議人罰鍰新臺幣
    （下同）1800元（不在規定車道內行駛部分）、4500元（於
    有燈光號誌管制交岔路口闖越紅燈）合計6300元，並記違規
    點數合計4 點（不在規定車道內行駛部分記1 點、於有燈光
    號誌管制交岔路口闖越紅燈部分記3 點）等語。
二、異議意旨略以：異議人未收到舉發通知單，因而未能依應到
    案日期至監理機關繳納罰鍰，致遭原處分裁罰6300元，為此
    不服而聲明異議，聲請撤銷原處分等語。
三、按「汽車駕駛人，爭道行駛有下列情形之一者，處新臺幣60
    0 元以上1800元以下罰鍰：…（十三）機器腳踏車，不在規
    定車道行駛。」、「汽車駕駛人，行經有燈光號誌管制之交
    岔路口闖紅燈者，處新臺幣1800元以上5400元以下罰鍰。」
    ，並分別記違規點數1 點、3 點，道路交通管理處罰條例第
    45條第13款、第53條第1 項、第63條第1 項第1 款、第3款
    定有明文。經查：
(一)異議人於95年12月19日11時56分許，騎乘車牌號碼TFK-567
    號輕型機車，行至高雄市○○○○○路西路口處，不在規定
    車道內行駛且於有燈光號誌管制交岔路口闖越紅燈之事實，
    有原處分裁決書及違規相片2 張在卷可稽，且為異議人於聲
    明異議狀中所不爭執，實堪認定。
(二)異議人雖以上情置辯，惟按「處理違反道路交通管理事件，
    有關文書送達之程式，依行政程序法之規定。」違反道路交
    通管理事件統一裁罰標準及處理細則第5 條定有明文。又行
    政程序法第74條規定：「送達，不能依前2 條規定為之者，
    得將文書寄存送達地之地方自治或警察機關，並作送達通知
    書兩份，一份黏貼於應受送達人住居所、事務所、營業所或
    其就業處所門首，另一份交由鄰居轉交或置於該送達處所信
    箱或其他適當位置，以為送達。前項情形，由郵政機關為送
    達者，得將文書寄存於送達地之郵政機關。寄存機關自收受
    寄存文書之日起，應保存3 個月」。查本件舉發通知單，係
    由高雄市政府警察局於96年1 月5 日以掛號郵務方式寄送至
    受處分人位於高雄縣鳳山市○○○路574 巷14號之戶籍住所
    ，郵務人員因未晤受送達人或同居人，遂於96年1 月10日13
    時將該舉發通知單寄存於應受送達地之郵政機關即中崙郵局
    ，並作送達通知書2 份，一份黏貼於受處分人上址門首，另
    一份置於該送達處所信箱或其他適當位置，以為送達等情，
    有高雄市政府警察局送達證書影本及異議人個人基本資料查
    詢結果在卷可稽；且異議人於本件聲明異議狀中所載之住所
    ，亦為高雄縣鳳山市○○○路574 巷14號，有聲明異議狀附
    卷可參，堪認高雄縣鳳山市○○○路574 巷14號確為異議人
    之應受送達之處所無誤，是高雄市政府警察局依上址掛號郵
    寄而對異議人送達該舉發通知單，核諸上開寄存送達之規定
    ，其寄存送達之程序與法即無不合。至異議人辯稱因在臺北
    工作，未能於上址收受舉發通知單，惟此為異議人因個人因
    素而暫時離去其住所，不影響上址為異議人住所之認定。從
    而，異議人辯稱未收到舉發通知單，請求撤銷原處分云云，
    即無可採。
(三)綜上所述，異議人確有如舉發違反道路交通管理事件通知單
    所載之違規事實，應可認定。故原處分機關據以援引上開規
    定，裁處如上開裁決書處罰主文所示之罰鍰並合計記違規點
    數4 點，並無不當；本件異議為無理由，應予駁回。
四、據上論斷，應依道路交通案件處理辦法第19條，裁定如主文
    。
中    華    民    國    98    年    2     月    25    日
                  交通法庭  法  官  楊國煜
以上正本證明與原本無異。
如不服本裁定應於送達後5日內向本院提出抗告狀。
中    華    民    國    98    年    2     月    25    日
                            書記官  李憶如


司法院資訊處製作；財團法人民間司法改革基金會備份。
